最高法院刑事判決　　　　　　九十四年度台上字第六四五０號
　　上訴人　台灣高等法院檢察署檢察官
　　上訴人
　　即被告　甲○○
　　　　　　　　　　樓
上列上訴人等因被告違反槍砲彈藥刀械管制條例案件，不服台灣
高等法院中華民國九十二年三月二十五日第二審判決（九十二年
度上訴字第四０一號，起訴案號：台灣基隆地方法院檢察署九十
一年度偵字第二八二六號），提起上訴，本院判決如下：
    主  文
原判決撤銷，發回台灣高等法院。
    理  由
本件原判決維持第一審依牽連犯從一重論處上訴人即被告甲○○
未經許可，持有手槍罪刑之判決，駁回被告在第二審之上訴，固
非無見。
惟查：一、「竊取或侵占公用或公有器材、財物者。處無期徒刑
或十年以上有期徒刑，得併科新台幣一億元以下罰金。」貪污治
罪條例第四條第一項第一款定有明文。本件原判決事實認定被告
甲○○係基隆市警察局第二分局之警員，於民國九十一年六月十
九日凌晨五時許，在該分局內，趁其他同仁不注意之際，以槍械
鐵櫃鑰匙開啟鐵櫃後，竊取員警訓練用，機械性能良好，屬槍砲
彈藥刀械管制條例所列管之國造三八Ｔ七二型口徑三八吋制式轉
輪手槍二把而持有，認被告所為成立刑法第三百二十條第一項之
竊盜罪及槍砲彈藥刀械管制條例第七條第四項之未經許可無故持
有手槍罪，並依牽連犯從一重處斷等情。倘被告所竊取上開置於
警局內之列管槍枝，係屬公用或公有器材、財物，被告之行為有
無上開貪污治罪條例規定之適用，即非無詳求之餘地。原審未予
審酌查明，就被告竊取上開槍枝之行為部分，逕依刑法第三百二
十條第一項之竊盜罪論處，難認適用法則已臻允洽。二、證人陳
國栓於檢察官偵查中陳稱：「我們之前已經知道槍被竊，在九十
一年七月二十七日，分局長集合我們說槍已回來了，我們就採集
證據，送鑑定，鑑定結果是甲○○的手指，我們就通知二組組長
，二組組長就去找他，據我所知，二組組長去找他他馬上就承認
」，而依警詢筆錄所載，被告係於九十一年七月二十六日下午二
十時許在警局應訊時坦認犯罪事實，另自白書記載日期為同年月
二十六日二時十五分，內政部警政署刑事警察局指紋鑑定之鑑驗
書發文日期亦載為「九十一年七月二十六日」（見警卷第一至九
頁）；上開證人所謂九十一年七月二十七日經分局長集合告知槍
已回來，經採集證據送鑑定結果是被告指紋云云，與上開鑑驗書
記載日期不符，且係在被告警詢筆錄記載偵訊時間之後，則被告
是否確如其於歷審所主張，係對未發覺之罪自首而受裁判，並非
盡明瞭。實情如何？原審未予詳查，遽憑證人陳國栓（原判決誤
載為張國栓）之證供，認被告不合自首要件，其於原審請求訊問
證人余天選（基隆市警察局第二分局二組組長），欲查證自首之
過程，亦無必要，難謂已盡調查之職責。以上或為上訴意旨所指
摘，或為本院得依職權調查之事項，應認原判決有撤銷發回更審
之原因。
據上論結，應依刑事訴訟法第三百九十七條、第四百零一條，判
決如主文。
中　　華　　民　　國　九十四　年　 十一 　月 　十七 　日
                      最高法院刑事第八庭
                          審判長法官  呂　潮　澤
                                法官  吳　昆　仁
                                法官  孫　增　同
                                法官  趙　文　淵
                                法官  吳　　　燦
      本件正本證明與原本無異
                                      書  記  官
中　　華　　民　　國　九十四　年　 十一 　月　二十一　日
                                                      Ｔ
